Inventaris van het archief van de Centrale Dienst der Arbeidsinspectie: Directeur-Generaal van de Arbeid, 1888-1950 (ca. 1975)
Nationaal Archief, Den Haag
- Archief van de Centrale Dienst van de Arbeidsinspectie, I.
  - Stukken betreffende bijzondere onderwerpen., B
    - Organisme.
      - Organisatie van de Arbeidsinspectie., 1
        - Uitoefening van de dienst., 1.3
          - Samenwerking met justitiële en lokale autoriteiten., 1.3.3
            - Stukken betreffende klachten van arbeidsinspecteurs over de medewerking van rechterlijke ambtenaren bij het opmaken van. processen-verbaal., 1917-1942; 161-162; 2 omslagen
              - 1927-1942, 162
            - Stukken betreffende medewerking van rechterlijke ambtenaren bij overtredingen van de Stuwadoorswet., 1917-1918; 163; 1 omslag
            - Stukken betreffende het samenstellen van handleidingen ten dienste van politieambtenaren., 1917-1946; 164; 1 omslag
            - Stukken betreffende het politietoezicht in het kader van de medewerking van lokale autoriteiten., 1919-1948; 165-168; 4 omslagen
              - 20 februari 1909-8 juli 1922, 165
              - 14 juli 1922-5 januari 1926, 166
              - 8 januari 1926-18 juni 1937, 167
              - 3 juli 1937-2 december 1948, 168
            - Stukken betreffende het hinderen van ambtenaren bij de uitoefening van hun functie., 1934-1937; 169; 1 omslag
          - Voorlichting en informatieverstrekking., 1.3.4
            - Stukken betreffende het verstrekken van inlichtingen op verzoek van de afdeling Scheikundige Technologie en Mijnbouwkunde van de Technische Hogeschool Delft inzake een opgemaakte voordracht voor de benoeming van een hoogleraar., 1910; 170; 1 omslag
            - Stukken betreffende het verstrekken van voorlichting en informatie in het algemeen., 1940-1941; 171-172; 2 omslagen
              - 7 juni 1940-17 juni 1940, 171
              - 18 juni 1940-9 februari 1941, 172
        - Verslaglegging., 1.4
          - Stukken betreffende de samenstelling van jaarverslagen., 1907-1928; 173-206; 34 omslagen
            - 1907-1908, 173
            - 1909, 174
            - 1910, 175
            - 1911, 176
            - 1912, 177
            - 1913, 178
            - 1913, 179
              2e omslag
            - 1913, 180
              3e omslag
            - 1914, 181
            - 1914, 182
            - 1915, 183
            - 1915, 184
            - 1916, 185
            - 1916, 186
            - 1917, 187
            - 1918, 188
            - 1918, 189
            - 1919, 190
            - 1919, 191
            - 1920, 192
            - 1921, 193
            - 1922, 194
            - 1923, 195
            - 1924, 196
            - 1925, 197
            - 1925, 198
            - 1926, 199
            - 1926, 200
            - 1927, 201
            - 1927, 202
            - 1927, 203
            - 1928, 204
            - 1928, 205
            - 1928, 206
          - Stukken betreffende de samenstelling van districtsverslagen., 1907-1912; 207-212; 6 omslagen
            - 1907-1908, 207
            - 1909, 208
            - 1911, 209
            - 1912, 210
            - 1912, 211
            - 1912, 212
          - Stukken betreffende de samenstelling van de jaarverslagen van de Havenarbeidsinspectie., 1910-1921; 213-225; 13 omslagen
            - 1910, 213
            - 1910, 214
            - 1911, 215
            - 1912, 216
            - 1913, 217
            - 1914, 218
            - 1915, 219
            - 1916, 220
            - 1917, 221
            - 1918, 222
            - 1919, 223
            - 1920, 224
            - 1921, 225
      - Personeel van de Arbeidsinspectie., 2
        - Bezoldiging, voorschotten en kortingen., 2.1
          - Stukken betreffende tractementsverhogingen., 1909-1938; 226-235; 10 omslagen
            - 8 januari 1909-24 mei 1912, 226
            - 30 mei 1912-30 november 1916, 227
            - 8 december 1916-20 februari 1921, 228
            - 24 februari 1921-9 januari 1923, 229
            - 11 januari 1923-3 september 1925, 230
            - 9 september 1925-31 oktober 1927, 231
            - 31 oktober 1927-27 januari 1930, 232
            - 27 januari 1930-21 juli 1932, 233
            - 21 juli 1932-16 maart 1935, 234
            - 30 maart 1935-24 oktober 1938, 235
          - Stukken betreffende het toekennen van voorschotten aan ambtenaren ingevolge art. 27 van het Reisbesluit., 1916-1930; 236-237; 2 omslagen
            - 15 februari 1916-21 mei 1920, 236
            - 27 mei 1920-20 oktober 1930, 237
          - Stukken betreffende stortingen voor pensioenfondsen., 1918-1937; 238-240; 3 omslagen
            - 20 december 1918-30 juli 1925, 238
            - 15 augustus 1925-23 augustus 1929, 239
            - 28 augustus 1929-10 augustus 1937, 240
          - Stukken betreffende verleende voorschotten voor de aanschaf van rijwiel, motorrijwiel en auto door ambtenaren., 1921-1938; 241-242; 2 omslagen
            - juli 1921-juli 1927, 241
            - augustus 1927-januari 1938, 242
        - Overige personeelsaangelegenheden., 2.2
          - Stukken betreffende adressen van ambtenaren., 1927-1931; 243-244; 2 omslagen
            - 1927-1934, 243
            - 1935-1938, 244
          - Stukken betreffende verloven en dienstwaarnemingen., 1931-1942; 245-256; 12 omslagen
            - 1931, 245
            - 1932, 246
            - 1933, 247
            - 1934, 248
            - 1935, 249
            - 1936, 250
            - 1937, 251
            - 1938, 252
            - 1939, 253
            - 1940, 254
            - 1941, 255
            - 1942, 256
          - Stukken betreffende de opleiding van inspectrices., 1946-1961; 256A; 1 omslag
    - Taakuitoefening.
      - Arbeidersbescherming., 1
        - Tegengaan van overmatige arbeid., 1.1
          - Advisering inzake wijzigingen Arbeidswet en Arbeidsbesluit., 1.1.1
            Zie ook rubriek 112 t/m 118
            - Overzicht van de aangevraagde vrijstellingen ex art. 7, sub 7, van de Arbeidswet 1911., 1917-1918; 257; 1 deel
            - Stukken betreffende het voorontwerp van wet tot herziening van de Arbeidswet 1919., 1921-1922; 258; 1 omslag
            - Stukken ontvangen als lid van de Hoge Raad van Arbeid betreffende de Arbeidswet 1919., 1921-1922; 259; 1 omslag
            - Stukken betreffende het voorontwerp van een A.M.v.B. als bedoeld in art. 10 van de Arbeidswet 1919 tot wijziging van het Arbeidsbesluit 1920., 1920-1932; 260; 1 omslag
            - Stukken ontvangen als lid van de Commissie van advies uit de Hoge Raad van Arbeid betreffende het voorontwerp van een A.M.v.B. inzake wijziging van het Arbeidsbesluit 1920., 1932-1933; 261; 1 omslag
            - Stukken ontvangen als lid van de Commissie van advies uit de Hoge Raad van Arbeid betreffende wijziging van art. 12 van de Arbeidswet 1919., 1934-1936; 262; 1 omslag
            - Stukken ontvangen als lid van de Hoge Raad van Arbeid betreffende de samenstelling van de Commissie tot wijziging van het Arbeidsbesluit 1920., 1938; 263; 1 omslag
            - Stukken ontvangen als lid van de Commissie van advies uit de Hoge Raad van Arbeid betreffende een voorontwerp van een A.M.v.B. tot wijziging van het Arbeidsbesluit 1920., 1938; 264; 1 omslag
          - Arbeid door vrouwen en jeugdige personen., 1.1.2
            - Stukken betreffende de inzameling van gegevens over werkzaamheden van gehuwde vrouwen., 1911-1940; 265-266; 2 omslagen
              - 1911-1925, 265
              - 1926-1940, 266
            - Stukken betreffende vrouwenarbeid in het algemeen., 1921-1940; 267; 1 omslag
            - Stukken betreffende de ontwerpverdragen van Genua inzake de vaststelling van de minimumleeftijd van kinderen, die arbeid op zeeschepen verrichten., 1921; 268; 1 omslag
            - Stukken betreffende een ingesteld onderzoek naar de arbeid van gehuwde vrouwen in 2-ploegenstelsel., 1928-1934; 269; 1 omslag
            - Ingekomen stukken als lid van de Commissie van advies uit de Hoge Raad van Arbeid betreffende een voorontwerp van wet Vrouwelijke Arbeidskrachten., 1935-1936; 270; 1 omslag
            - Stukken betreffende een voorontwerp van een A.M.v.B. als bedoeld in de artikelen 59 en 62 van de Arbeidswet 1919 inzake de arbeid van jeugdige personen in koffiehuizen en hotels., 1936; 325; 1 omslag
            - Ingekomen stukken als lid van de Commissie van advies uit de Hoge Raad van Arbeid betreffende een voorontwerp van wet inzake de beperking van de arbeid van gehuwde vrouwen., 1938-1939; 271; 1 omslag
            - Ingekomen stukken als lid van de Commissie van advies uit de Hoge Raad van Arbeid betreffende de arbeid van 14-jarige jongens en meisjes., 1919; 272; 1 omslag
            - Ingekomen stuken als lid van de Commissie van advies uit de Hoge Raad van Arbeid betreffende wijziging van de Arbeidswet 1919 inzake de arbeid van 14- en 15-jarige meisjes., 1939-1940; 273-274; 2 omslagen
              - 17 april 1939-26 september 1939., 273
              - 12 oktober 1939-20 januari 1940., 274
            - Stukken betreffende een ingesteld onderzoek in opdracht van de minister van Sociale Zaken naar het tekort aan vrouwelijke arbeidskarchten., 1945-1946; 275; 1 omslag
            - Stukken betreffende het congres over vrouwenarbeid in 1948., 1947-1948; 276; 1 omslag
          - Zondagsarbeid., 1.1.3
            - Stukken betreffende beperking van zondagsarbeid in het algemeen., 1909-1910; 277; 1 omslag
            - Stukken betreffende verwerking van gegevens naar aanleiding van een landelijk onderzoek naar zondagsarbeid., 1909-1910; 278; 1 omslag
            - (niet gebruikt inventarisnummer)., 279
            - Ingekomen antwoorden van gemeenten bij de minister van Landbouw, Nijverheid en Handel en in handen gesteld van de directeur-generaal van de Arbeid naar aanleiding van een landelijk onderzoek naar zondagsarbeid., 1909; 280-293; 14 omslagen
              Alfabetisch geordend
              - Groningen., 280
              - Friesland., 281
              - Drente., 282
              - Overijssel., 283
              - Gelderland., 284
              - Utrecht., 285
              - Noord-Holland., 286
              - Zuid-Holland, letter A-M., 287
              - Zuid-Holland, letter N-Z., 288
              - Zeeland., 289
              - Noord-Brabant., 290
              - Limburg., 291
              - De haven van Amsterdam., 292
              - De haven van Rotterdam., 293
            - Ingekomen antwoorden van Kamers van Arbeid en Kamers van Koophandel & Fabrieken bij de minister van Landbouw, Nijverheid en Handel en in handen gesteld van de directeur-generaal van de Arbeid naar aanleiding van een landelijk onderzoek naar zondagsarbeid., 1909; 294-304; 1 omslagen
              - Groningen., 294
              - Friesland., 295
              - Drente., 296
              - Overijssel., 297
              - Gelderland., 298
              - Utrecht., 299
              - Noord-Holland., 300
              - Zuid-Holland., 301
              - Zeeland., 302
              - Noord-Brabant., 303
              - Limburg., 304
          - Regeling van werk- en rusttijden., 1.1.4
            - buiten fabrieken, werkplaatsen of winkels., 1.1.4.1
              - Ingekomen stukken als lid van de Commissie van advies uit de Hoge Raad van Arbeid betreffende het ontwerp van een A.M.v.B. tot regeling van een wekelijkse rustdag voor toonkunstenaars., 1928; 305; 1 omslag
              - Stukken betreffende het ontwerp van een A.M.v.B. tot regeling van een wekelijkse rustdag voor toonkunstenaars., 1929; 306; 1 omslag
              - Stukken betreffende dienst-, arbeids- en rusttijden van waterstaatpersoneel., 1931; 307; 1 omslag
              - Stukken betreffende de voorbereiding van een baggerregeling ten behoeve van de Zuiderzeewerken., 1938; 308; 1 omslag
              - Ingekomen stukken als lid van de Commissie van advies uit de Hoge Raad van Arbeid betreffende een voorontwerp van wet Rusttijdbesluit voor handelsreizigers., 1939-1940; 309; 1 omslag
            - in fabrieken of werkplaatsen., 1.1.4.2
              - Stukken betreffende het ontwerp-verdrag van Washington inzake beperking van de arbeidsduur in nijverheidsondernemingen tot acht uur per dag en veertig uur per week., 1921; 310; 1 omslag
              - Stukken betreffende het voorontwerp van wet tot wijziging van het werktijdenbesluit voor fabrieken of werkplaatsen., 1922-1923; 311; 1 omslag
              - Ingekomen stukken als lid van de Commissie van advies uit de Hoge Raad van Arbeid betreffende het voorontwerp van een A.M.v.B. tot wijziging van het werktijdenbesluit voor fabrieken of werkplaatsen., 1930; 312; 1 omslag
              - Ingekomen stukken als lid van de Commissie van advies uit de Hoge Raad van Arbeid betreffende het voorontwerp van een A.M.v.B. tot wijziging van het Werktijdenbesluit voor fabrieken of werkplaatsen., 1934-1935; 313; 1 omslag
              - Stukken betreffende een onderzoek naar de arbeidstijden van personeel in douaneloodsen en expeditiebedrijven., 1938; 314; 1 omslag
            - in bakkerijen., 1.1.4.3
              - Ingekomen stukken van de Hoge Raad van Arbeid als lid van de Commissie van advies betreffende een voorontwerp van wet tot wijziging van de Arbeidswet 1919 inzake de arbeid in broodbakkerijen., 1931-1939; 315-317; 3 omslagen
                - Ontvangen door de directeur-generaal van de Arbeid, 1931-1932, 315
                - Ontvangen door de directeur-generaal van de Arbeid, 1938-1939, 316
                - Ontvangen door de plaatsvervangend directeur-generaal, 1938-1939, 317
            - in winkels., 1.1.4.4
              - Rapport betreffende de arbeid van vrouwen en meisjes in het winkelbedrijf., 1915; 318; 1 deel
                Gedrukt
              - Stukken betreffende een voorontwerp van een winkelsluitingswet., 1927; 319; 1 omslag
              - Ingekomen stukken als lid van de Commissie van advies uit de Hoge Raad van Arbeid betreffende het voorontwerp van een A.M.v.B. tot regeling van de arbeid in slagerswinkels., 1929; 320; 1 omslag
              - Stukken betreffende een voorontwerp van wet betrefgende de regeling van verkoop door middel van automaten., 1936; 321; 1 omslag
            - in kantoren., 1.1.4.5
              - Stukken betreffende een voorontwerp van een A.M.v.B. inzake het Werktijdenbesluit voor kantoren., 1930; 322; 1 omslag
              - Ingekomen stukken als lid van de Commissie van advies uit de Hoge Raad van Arbeid betreffende het voorontwerp van een A.M.v.B. tot regeling van de werktijden voor kantoren., 1930-1931; 323; 1 omslag
            - in apotheken., 1.1.4.6
              - Stukken betreffende een voorontwerp van een A.M.v.B. inzake het Werktijdenbesluit voor apotheken., 1931; 324; 1 omslag
            - in koffiehuizen en hotels., 1.1.4.7
              - Stukken betreffende een voorontwerp van een A.M.v.B. als bedoeld in de artikelen 59 en 62 van de Arbeidswet 1919 inzake de arbeid van jeugdige personen in koffiehuizen en hotels., 1936; 325; 1 omslag
              - Ingekomen stukken als lid van de Commissie van advies uit de Hoge Raad van Arbeid betreffende het voorontwerp van een A.M.v.B. inzake de arbeid in koffiehuizen en hotels., 1937; 326; 1 omslag
            - in verpleeginrichtingen., 1.1.4.8
              - Stukken betreffende een voorontwerp van een A.M.v.B. als bedoeld in de artikelen 65, 68, elfde lid en 91, der Arbeidswet 1919 inzake de arbeids- rusttijden in verpleeginrichtingen., 1925-1928; 327; 1 omslag
              - Ingekomen stukken bij de medisch adviseur als lid van de Commissie van advies uit de Hoge Raad van Arbeid betreffende wijziging van het Verplegingsbesluit 1928., 1930-1931; 328; 1 omslag
          - Arbeid in de huisindustrie., 1.1.5
            - Stukken betreffende arbeidsomstandigheden in de huisindustrie., 1909-1914; 329-332; 4 omslagen
              - 2 juni 1909-7 juli 1910, 329
              - 9 september 1912-9 december 1912, 330
              - 19 december 1912-5 februari 1914, 331
              - 18 februari 1914-27 maart 1914, 332
            - Stukken betreffende arbeidsomstandigheden bij het huisweven en vervaardigen van zijden halsdoeken voor het Departement van Marine., 1909-1910; 333; 1 omslag
            - Stukken betreffende arbeidsomstandigheden in de huisindustrie in het algemeen., 1914-1943; 334; 1 omslag
            - Stukken betreffende een onderzoek naar de arbeidsomstandigheden in garnalenpellerijen., 1916-1947; 335; 1 omslag
            - Ingekomen stukken als lid van de Commissie van advies uit de Hoge Raad van Arbeid betreffende het voorontwerp van wet van een Huisarbeidswet., 1929; 336; 1 omslag
            - Ingekomen stukken als lid van de Commissie van advies uit de Hoge Raad van Arbeid betreffende wijziging van de Huisarbeidswet 1933., 1935; 337; 1 omslag
            - Stukken betreffende het verzamelen van gegevens in opdracht van de minister van Sociale Zaken ten behoeve van de Centrale Huisarbeidscommissie voor de Confectieindustrie inzake huisarbeid in de kledingindustrie en het reinigingsbedrijf., 1940-1945; 338; 1 omslag
          - Arbeid op schepen., 1.1.6
            - Stukken betreffende de ontwerp-verdragen van Genua inzake de vaststelling van de minimum-leeftijd van kinderen, die arbeid op zeeschepen verrichten., 1921; 268; 1 omslag
            - Ingekomen en opgemaakte stukken als lid van de Commissie van onderzoek naar de arbeidsduur op zeeschepen., 1928-1930; 339-340; 2 omslagen
              - 22 november 1928-13 juni 1929, 339
              - 13 juni 1929-2 juni 1930, 340
            - Stukken betreffende een voorontwerp van de Scheeps-arbeidswet., 1936; 341; 1 omslag
          - Arbeid in het wegverkeer., 1.1.7
            - Stukken betreffende het voorontwerp van de Rijtijdenwet., 1935; 342; 1 omslag
            - Stukken betreffende het voorontwerp Rijtijdenbesluit., 1936; 343; 1 omslag
          - Advisering inzake wijzigingen van de Stuwadoorswet., 1.1.8
            - Stukken betreffende herziening van de Stuwadoorswet., 1915-1938; 344; 1 omslag
            - Stukken betreffende een aanbeveling voor een ontwerpverdrag van de 16e Internationale Arbeidsconferentie te Genève inzake bescherming van arbeiders bij het laden en lossen van schepen., 1932-1939; 345; 1 omslag
            - Ingekomen stukken van de Hoge Raad van Arbeid als lid van Commissie IX betreffende het ontwerp van een A.M.v.B. tot regeling van een wekelijkse rustdag voor transportarbeiders in het kader van de Stuwadoorswet., 1934; 346; 1 omslag
            - Ingekomen stukken van de Hoge Raad van Arbeid als lid van de Commissie van advies betreffende het voorontwerp van een A.M.v.B. inzake de uitvoering van de Stuwadoorswet., 1934; 347; 1 omslag
        - Tegengaan van gevaarlijke arbeid., 1.2
          - Advisering inzake wijzigingen Veiligheidswet en Veiligheidsbesluit., 1.2.1
            - Stukken betreffende wijziging van het Veiligheidsbesluit 1916., 1926-1935; 348-350; 3 omslagen
              - 1926, 348
              - 1934, 349
              - 1935, 350
            - Ingekomen stukken als lid van de Commissie van advies uit de Hoge Raad van Arbeid betreffende het voorontwerp van wet tot wijziging van de Veiligheidswet., 1928-1929; 351; 1 omslag
            - Ingekomen stukken als lid van de Commissie van advies uit de Hoge Raad van Arbeid betreffende wijziging van de Veiligheidswet 1934 (Drukvatenbesluit)., 1938-1939; 352; 1 omslag
            - Ingekomen stukken als lid van de Commissie van advies uit de Hoge Raad van Arbeid betreffende een voorontwerp van een A.M.v.B. als bedoeld in art. 19, le lid, van de Veiligheidswet 1934., 1939; 353; 1 omslag
            - Ingekomen stukken als lid van de Commissie van advies uit de Hoge Raad van Arbeid betreffende een voorontwerp van een A.M.v.B. inzake de werking van het Veiligheidsbesluit buiten fabrieken en werkplaatsen., 1940-1941; 354; 1 omslag
          - Advisering inzake vrijstellingen bepalingen Veiligheidswet., 1.2.2
            - Stukken betreffende adviezen inzake door de minister te verlenen vrijstellingen op grond van het Veiligheidsbesluit 1913 ingevolge art. 26 van de Veiligheidswet., 1914-1924; 355-361; 9 omslagen
              - 7 januari 1914-12 december 1919, 355
              - 22 juni 1914-20 oktober 1916, 356
              - drie omslagen, 357
                - 30 juni 1914-24 april 1917, 357A
                - 11 juli 1914-10 mei 1916, 357B
                - 12 augustus 1914-26 augustus 1916, 357C
              - 5 november 1914-20 april 1915, 358
              - 4 maart 1915-27 oktober 1916, 359
              - 14 september 1915-10 mei 1917, 360
              - 25 juni 1919-29 januari 1924, 361
            - Stukken betreffende adviezen inzake door de minister te verlenen vrijstellingen op grond van het Veiligheidsbesluit 1916 ingevolge art. 26 van de Veiligheidswet., 1916-1935; 362-371; 10 omslagen
              - 26 juli 1916-28 januari 1925, 362
              - 23 november 1916-24 maart 1917, 363
              - 27 januari 1917-8 juni 1917, 364
              - 24 april 1917-11 december 1917, 365
              - 3 oktober 1917-6 maart 1918, 366
              - 26 november 1916-6 maart 1918, 367
              - 10 februari 1918-13 juni 1918, 368
              - 3 juli 1918-14 januari 1919, 369
              - 23 november 1918-10 december 1919, 370
              - 29 mei 1923-1 november 1935, 371
          - Voorschriften voor en keuring van materialen., 1.2.3
            - Stukken betreffende de keuring van elektrische materialen., 1923-1935; 372-376; 5 omslagen
              - 7 juli 1923-4 mei 1929, 372
              - 11 mei 1929-26 juni 1930, 373
              - 30 juni 1930-3 februari 1931, 374
              - 7 januari 1931-23 augustus 1932, 375
              - 25 augustus 1932-16 oktober 1933, 376
            - Stukken betreffende goedgekeurde materialen, eisen en voorschriften., 1929-1935; 377-378; 2 omslagen
              - 17 mei 1929-7 februari 1934, 377
              - 1 mei 1934-16 oktober 1935, 378
            - Stukken betreffende lid van de Raad van Toezicht van de N.V. K.E.M.A., 1930-1931; 379; 1 omslag
          - Onderzoek van arbeidsongevallen., 1.2.4
            - Dossier betreffende een arbeidsongeval tijdens de uitbreiding van de A.V.R.O.-studio te Hilversum., 1938; 380; 1 omslag
          - Advisering inzake vervoer gevaarlijke stoffen., 1.2.5
            - Stukken betreffende Ontwerp Internationale Regeling nopens het vervoer van brandbare vloeistoffen op de binnenwateren., 1933; 381; 1 omslag
            - Ter kennisneming ingekomen brief van de minister van Arbeid aan de minister van Oorlog en Buitenlandse Zaken naar aanleiding van een rapport van het Hoofd van het 10e district der Arbeidsinspectie betreffende de aanmaak van munitie, Afschrift., 1922; 382; 1 stuk
          - Advisering inzake wijzigingen Wet op de gevaarlijke werktuigen., 1.2.6
            - Resumptie van stukken betreffende de totstandkoming en wijziging van de Wet op de gevaarlijke werktuigen., 1944-1949; 383; 1 omslag
        - Bevordering van de gezondheid., 1.3
          - Lid van de (Centrale) Gezondheidsraad., 1.3.1
            - Ingekomen en opgemaakte stukken als lid van de Centrale Gezondheidsraad., 1909-1929; 384-386; 3 omslagen
              - 29 mei 1909-3 januari 1913, 384
              - 28 juni 1913-17 januari 1923, 385
              - 3 februari 1923-24 januari 1923, 386
            - Ingekomen stukken bij en opgemaakt door de medisch adviseur van de Arbeidsinspectie als lid van de Gezondheidsraad., 1913-1938; 387; 1 omslag
            - Ingekomen en opgemaakte stukken als lid van de Centrale Gezondheidsraad inzake het uitbrengen van advies omtrent het voorontwerp Bouwveiligheidswet., 1916; 388; 1 omslag